臺灣高雄地方法院刑事判決　　　　　　　　　　　　八十九年度易字第四八一號
　　公　訴　人　臺灣高雄地方法院檢察署檢察官
　　被　　　告　丁○○
右列被告因竊盜案件，經檢察官提起公訴（八十九年度偵字第二二二三五號號）及移
送併辦（九十年度偵字第七二０號、九十年度偵字第五七九六號），本院判決如左：
    主  文
丁○○以犯竊盜罪為常業，處有期徒刑壹年陸月，並應於刑之執行前令入勞動場所強
制工作年。
    事  實
一、丁○○於民國八十九年間因犯竊盜案件，經本院判處有期徒刑二年六月確定，並
    應於刑之執行前令入勞動場所強制工作，仍不知悔改，竟意圖為自己不法之所有
    ，並以犯竊盜罪為常業之犯意，持其所有客觀上足以對人生命、身體及安全構成
    威脅，供兇器使用之美工刀、螺絲起子及鐵絲等工具，自八十九年八月十二日起
    至同年十一月二十一日止，在如附表所示之時間及方式，侵入如附表所示之丙○○、乙○○、己○○及戊○○等人於附表所示住址之住宅內（毀損及侵入住宅部
    分均未據告訴），竊取如附表所示之物，持以維生。嗣於八十九年十月一日晚間
    八時三十分許，在高雄縣鳳山市○○路一五七號為警查獲，並扣得竊得之
    motorola CD928型手機一支、kitty電話卡三張，復於同年十一月二十八日晚間
    九時四十分許及九十年三月六日下午三時十分許，為警因於現場勘查採得數枚可
    疑指紋，經送請刑事警察局鑑驗比對結果與丁○○指紋相符而查獲上情，並於其
    位於高雄市○○區○○路一三三號二樓二一五室之租屋處內，扣得其竊得之
    OMAGA手錶一支及洋酒一瓶。
二、案經丙○○訴由高雄縣警察局移送及乙○○、己○○、戊○○訴由高雄市政府警
    察局苓雅分局報請台灣高雄地方法院檢察署檢察官偵查起訴及移送併辦。
    理  由
一、右揭事實，業據被告丁○○坦承不諱，核與告訴人丙○○、乙○○、己○○及戊○○於警訊中之指訴情節大致相符，且被告遺留於告訴人乙○○住處之指紋，經
    內政部警政署刑事警察局比對後，其中一枚指紋確認結果發現與被告於該局檔存
    之指紋卡左食指指紋相符，被告遺留於告訴人戊○○住處之指紋，經內政部警政
    署刑事警察局比對後，其中二枚指紋確認結果發現與被告於該局檔存之指紋卡左
    環指指紋相符，此有該局八十九年十一月十三日（八九）刑紋字第一七七五六０
    號鑑驗書及該局九十年二月二日（九０）刑紋字第一０五八二號鑑驗書各一紙在
    卷足憑，此外復有贓物領據三紙足資佐證，應認被告之自白與事實相符。本件事
    證明確，被告犯行堪以認定。
二、按刑法規定之常業罪，只須有賴某種犯罪為業之意思，而有事實之表現為已足，
    不以藉該犯罪為唯一生存者為必要，縱令尚有其他職業，亦無礙成立常業罪（最
    高法院七十四年度台上字第六五五一號判決參照）。又常業竊盜罪所犯者為普通
    竊盜或加重竊盜，概非所問（最高法院十八年上字第一九六一號判例參照）；更
    不以其行竊次數為準（最高法院三十年上字第三二八號判例參照）。查被告於犯
    罪行為時無固定工作，且於前案犯後又於短期間內連續多次以割破紗窗、拉開鐵
    門栓等方式侵入住宅竊盜，自係恃此維生，以犯竊盜罪為常業。核被告所為，係
    犯刑法第三百二十二條之常業竊盜罪。公訴人認被告係犯刑法第三百二十一條一
    項第二款之連續加重竊盜罪，容有誤會，惟其起訴之社會基本事實相同，起訴法
    條應予變更。又公訴人移送併案審理之部分，與上開起訴部分為包括一罪，為實
    質上一罪之關係，為起訴效力所及，本院自得依刑事訴訟法第二百六十七條之規
    定併予審理。審酌被告攜帶如事實欄所述之兇器行竊，對他人生命、身體構成之
    危害非小，對被害人財產造成之損害匪淺，且於八十九年間有犯罪前科（未構成
    累犯），惟其犯罪後能坦承犯行，頗有悔意等一切情狀，酌情量處如主文所示之
    刑，以示懲儆。又被告係以犯竊盜罪為常業，為矯正其竊盜惡習，維護社會治安
    ，爰依竊盜犯贓物犯保安處分條例第三條第一項第二款之規定，宣告應於刑之執
    行前令入勞動場所強制工作三年，使其養成並習得正當工作之心態及技能，以資
    矯治。被告所有供犯罪所用之美工刀一支、螺絲起子一支及鐵絲等物，並未扣案
    ，亦非違禁物，為免日後執行困難，爰不另為沒收之諭知，附此敘明。
三、另公訴人認被告於八十九年七月七日下午六時進入被害人甲○○之住宅內竊盜，
    並持竊得之信用卡偽簽甲○○之署押消費等情，因認被告涉有竊盜、偽造文書及
    詐欺等罪嫌，並認被告所涉竊盜部分與本件有連續犯之關係，是將此部分事實移
    送本院併辦（八十九年偵字第二五三二七號）。按同一案件既判力對於時間效力
    之範圍，係以最後審理事實法院之宣示判決日為判斷之標準，最高法院八十五年
    台非字第三四八號判決可資參照。查被告前即因犯常業竊盜案件，甫經本院於八
    十九年七月十三日以八十九年易字第二二八０號判決有期徒刑二年六月確定，揆
    諸上揭說明，八十九年易字第二二八０號判決之既判力對於時間效力之範圍，應
    以宣示判決日即八十九年七月十三日為標準，公訴人既移送併辦被告於八十九年
    七月七日涉嫌竊盜等之事實，則已為八十九年易字第二二八０號判決之既判力所
    及，本應為免訴之諭知，惟此部分犯行與前揭論罪科刑之竊盜罪間有連續犯之關
    係，屬裁判上之一罪，爰不另為免訴之諭知。
據上論斷，應依刑事訴訟法第二百九十九條第一項前段、刑法第三百二十二條，竊盜
犯贓物犯保安處分條例第三條第一項第二款、第四條、第五條第一項前段，判決如主
文。
中    華    民    國      九十一      年       四       月      四      日
                                  臺灣高雄地方法院刑事第四庭
                                      審判長法  官  黃建榮
                    法  官  楊國祥
                                            法  官  盧怡秀
右正本證明與原本無異。
如不服本判決，應於判決送達後十日內，向本院提出上訴狀。
                                            書記官  林宜正
中    華    民    國      九十一      年       四       月      九      日
附錄論罪科刑法條：
刑法第三百二十二條：
以犯竊盜罪為常業者，處一年以上七年以下有期徒刑。
附表：
┌─────┬────────┬────┬───────┬───────┐
│時間      │地點            │被害人  │方式          │竊得物品      │
├─────┼────────┼────┼───────┼───────┤
│八十九年八│高雄縣鳳山市七聖│丙○○  │由屋外攀爬至二│motorolaCD928 │
│月十二日中│街二三號        │        │樓，再持美工刀│型手機一支、新  │        │將二樓房間窗戶│台│
│午十二時許│                │        │之紗窗割破進入│台幣（下同）二│
│          │                │        │              │千元現金、kitt│
│          │                │        │            │y電話卡十二張 │
├─────┼────────┼────┼───────┼───────┤
│八十九年十│高雄市苓雅區和平│乙○○  │以一字型螺絲起│未竊得財物    │
│月二十七日│二路三００巷一號│        │子將鐵捲門撐出│              │
│下午四時三│                │        │細縫後，以鐵絲│              │
│十分許    │                │        │將門栓鉤拉開，│              │
│          │                │        │打開鐵門後入內│              │
│          │                │        │              │              │
├─────┼────────┼────┼───────┼───────┤
│八十九年十│高雄市苓雅區和平│己○○  │同右          │金戒指九只及日│
│一月三日夜│二路三００巷十七│        │              │本龍銀十枚等金│
│間自八時許│號              │        │              │飾一批、洋酒一│
│至十一時三│                │        │              │瓶、OMAGA手錶 │
│十分內之某│                │        │              │一支          │
│時        │                │        │              │              │
├─────┼────────┼────┼───────┼───────┤
│八十九年十│高雄市苓雅區福安│戊○○  │同右          │一萬九千元現金│
│一月二十一│路四二一巷二號  │        │              │、金飾二十幾兩│
│日下午四時│                │        │              │、翡翠項鍊加墜│
│三十分許  │                │        │              │子一條、鑽石戒│
│          │                │        │              │子一只        │
└─────┴────────┴────┴───────┴───────┘
